台灣屏東地方法院刑事判決　　　96年度簡上字第8號
上　訴　人　臺灣屏東地方法院檢察署檢察官
被　　　告　甲○○
　　　　　　　　　　　2
　　　　　　　　　　現於臺灣屏東監獄竹田分監
上列上訴人因被告違反毒品危害防制條例案件，不服台灣屏東地
方法院95年度簡字第1665號中華民國95年11月24日第一審簡易判
決（聲請簡易判決處刑案號95年度毒偵字第1611號），提起上訴
及移送併辦（高雄地方法院檢察署95年度毒偵字第9288號），本
院管轄之第二審合議庭判決如下：
    主  文
上訴駁回。
    事  實
一、甲○○前於民國87年因施用毒品案件，經裁定送強制戒後，
    為臺灣高雄地方法院檢察署檢察官於89年8 月15日以85年度
    戒毒偵字第867號為不起訴處分確定，89年間又因施用毒品
    案件，為臺灣高雄地方法院檢察官提起公訴並聲請強制戒治
    ，其中提起公訴部分，經臺灣高雄地方法院判處有期徒刑5
    月確定，另聲請強制戒治部分，經臺灣高雄地方法院裁定送
    強制戒治後，甲○○於停止戒治期間復犯施用毒品案件，經
    臺灣屏東地方法院檢察署檢察官提起公訴，並為本院判處有
    期徒刑1 年確定。93年間，又因施用毒品案件，由臺灣高雄
    地方法院檢察署檢察官提起公訴，經臺灣高雄地方法院判處
    有期徒刑6月確定後，前揭施毒案件與另件竊盜案件裁定合
    併執行，於94年10月6 日執行完畢，95年2 月間復因施用毒
    品案件，由臺灣屏東地方法院檢察署檢察官提起公訴後，經
    本院以95年度簡字第363號判處有期徒刑6 月，於95年4 月
    19日確定（目現在臺灣屏東監獄竹田分監服刑中）。詎甲○
    ○猶不知悔改，於強制戒治執行完畢後5 年內，自前揭判決
    確定後之95年7 月中旬某日起，至95年7 月28日下午5 時許
    止，仍基於施用第二級毒品甲基安非他命之犯意，接連以3
    至5 日1 次之頻率，在高雄市前鎮區鎮○○街395 巷20號4
    樓之2 住處及屏東縣屏東市中山公園之女廁內，以將第二級
    毒品甲基安非他命放在錫箔紙上，再以打火機燒烤吸食其煙
    之方式，施用第二級毒品甲基安非他命多次。嗣於95年7 月
    28日下午11時許，為警在屏東市○○街167 號6 樓之2 內查
    緝通緝犯鄭又萊時，因甲○○亦在現場，警方經其同意，將
    其帶回警局詢問，並經其同意而對其採集尿液，並將所採集
    尿液送臺灣檢驗科技股份有限公司（以下稱台灣科技檢驗公
    司）檢驗後，發現其尿液呈甲基安非他命陽性反應，始知悉
    上情。
二、案經屏東縣警察局內埔分局移送臺灣屏東地方法院檢察署檢
    察官偵查起訴。
    理  由
一、訊據被告甲○○於警詢及本院審理中就前揭犯行坦承不諱，
    而其尿液經檢驗結果亦呈甲基安非他命陽性反應，有屏東縣
    警察局內埔分局毒品案件涉嫌人尿液採證編號姓名對照表一
    份、台灣檢驗科技股份有限公司濫用藥物尿液檢驗報告書一
    紙在卷可証，其自白與事實相符，本案事證明確，其犯行堪
    以認定。
二、按毒品危害防制條例於92年7月9日修正公布，自93年1月9日
    施行，其中第20條、第23條將施用毒品之刑事處遇程序，區
    分為「初犯」及「五年內再犯」、「五年後再犯」。依立法
    理由之說明：「初犯」，經觀察、勒戒或強制戒治後，應為
    不起訴處分或不付審理之裁定；經觀察、勒戒或強制戒治執
    行完畢釋放後，「五年內再犯」者，因其再犯率甚高，原實
    施之觀察、勒戒及強制戒治既已無法收其實效，爰依法追訴
    或裁定交付審理。至於經觀察、勒戒或強制戒治執行完畢釋
    放後，「五年後再犯」者，前所實施之觀察、勒戒或強制戒
    治已足以遮斷其施用毒品之毒癮，為期自新及協助其斷除毒
    癮，仍適用「初犯」規定，先經觀察、勒戒或強制戒治之程
    序。從而依修正後之規定，僅限於「初犯」及「五年後再犯
    」2種情形，始應先經觀察、勒戒或強制戒治程序。倘被告
    於5年內已再犯，經依法追訴處罰，縱其第3 次（或第3 次
    以上）再度施用毒品之時間，在初犯經觀察、勒戒或強制戒
    治執行完畢釋放5年以後，已不合於「五年後再犯」之規定
    ，且因已於「五年內再犯」，顯見其再犯率甚高，原實施觀
    察、勒戒或強制戒治，已無法收其實效，即應依該條例第10
    條處罰（最高法院95年度第7 次刑事庭會議決議參照）。
三、又按觀察勒戒或強制戒治執行完畢釋放後，5年內再犯毒品
    危害防制條例第10 之罪者，檢察官應依法追訴，毒品危害
    防制條例第23條第2項定有明文。本案固屬被告於第1次89
    年間觀察勒戒執行完畢後5年後所犯，惟被告旋於89年間又
    因施用毒品案件，為臺灣高雄地方法院檢察官提起公訴並聲
    請強制戒治，其中提起公訴部分，經臺灣高雄地方法院判處
    有期徒刑5月確定，另聲請強制戒治部分，經臺灣高雄地方
    法院裁定送強制戒治後，甲○○於停止戒治期間復犯施用毒
    品案件，經臺灣屏東地方法院檢察署檢察官提起公訴，並為
    本院判處有期徒刑1年確定。93年間，又因施用毒品案件，
    由臺灣高雄地方法院檢察署檢察官提起公訴，經臺灣高雄地
    方法院判處有期徒刑6月確定後，前揭施毒案件與另件竊盜
    案件裁定合併執行，於94年10月6日執行完畢，95年2月間復
    因施用毒品案件，由臺灣屏東地方法院檢察署檢察官提起公
    訴後，經本院以95年度簡字第363號判處有期徒刑6月，於95
    年4月19日確定（目現在臺灣屏東監獄竹田分監服刑中），
    其應屬「五年內再犯」，原觀察勒戒已無法收其實效，是依
    上開決議意旨，應就本件予以追訴處罰。
二、核被告所為，係犯毒品危害防制條例第10條第2項之施用第
    二級毒品罪。其施用前持有安非他命之行為，應為後行之施
    用安非他命之行為所吸收，不另論罪。被告有如事實欄所載
    犯罪科刑及執行情形，有台灣高等法院被告全國前案紀錄表
    1 紙在卷可稽，其於受徒刑執行完畢後5年內故意再犯有期
    徒刑以上之罪，為累犯，應依刑法第47條第1項之規定，加
    重其刑。原審本同上之見解，適用毒品危害防制條例第10
    條第2項，刑法第11條前段、第47條第1項之規定，審酌被告
    經觀察、勒戒後仍不思戒除毒癮，再犯本件施用毒品犯行、
    核屬自損身命之犯罪態樣，惟對社會治安仍有潛在危害，犯
    罪後坦白承認，態度尚佳等一切情狀，判決被告施用第二級
    毒品，累犯，處有期徒刑6 月。認事用法均無不合，量刑亦
    無不當。
三、檢察官上訴意旨及檢送高雄地方法院檢察署95年度毒偵字第
    9288號偵查卷移送併辦意旨略以：被告復於95年9 月30日15
    時許，在某位友人住處房間內，以將安非他命放入吸食器內
    用火燒烤吸其煙霧方式，非法施用第二級毒品安非他命之犯
    行；而被告前開犯行與本件犯行係包括一罪之集合犯實質上
    一罪關係，依審判不可分原則，該案應為起訴效力所及，原
    審未及斟酌審判，請求併案審理。惟查：95年7 月1 日生效
    施行之修正刑法已刪除連續犯之規定，上揭檢察官上訴請求
    併辦部分無從與本案95年7 月28日以前之施用第二級毒品安
    非他命經論罪科刑部分之犯罪事實成立連續犯裁判上一罪關
    係，且二案施用第二級毒品之時間前後相距約達2 個月，難
    認已經成癮，無從認為該2 案有包括一罪之集合犯實質上一
    罪關係，本院自無從合一審究，應退回原地檢署由檢察官另
    為適法之處理。又經審酌本案被告之上開犯罪情狀，原審量
    處被告上述之刑亦屬適當，尚無過重之情形，是本件檢察官
    上訴意旨指摘原判決不當為無理由，應均予駁回。
據上論斷，應依刑事訴訟法第455 條之1 第1 項、第3 項、第
368 條，判決如主文。
本案經檢察官陳川傑到庭執行職務。
中    華    民      國      96    年   2    月  26    日
                    刑事第五庭
                              審判長法  官  石家禎
                                    法  官  林家聖
                                    法  官  陳秀慧
以上正本證明與原本無異。
不得上訴。
中    華    民      國      96    年   2    月  26    日
                                    書記官  林鴻仁
